【裁判字號】    90,上易,2384
【裁判日期】    900919
【裁判案由】    違反商標法
【裁判全文】
臺灣高等法院刑事判決                            九十年度上易字第二三八四號
    上  訴  人
    即  被  告  丙○○
右上訴人因違反商標法案件，不服臺灣士林地方法院九十年度易字第二八六號，中華
民國九十年五月十日第一審判決（臺灣士林地方法院檢察署檢察官以八十九年度偵字
第八九七二號聲請書聲請以簡易判決處刑，經原審法院認為不宜而改依通常程序審理
）提起上訴，本院判決如左：
    主  文
上訴駁回。
    事  實
一、丙○○明知其持有如附表一所示之商品，均係意圖欺騙他人，於同一商品使用相
    同於如附表二所示之義大利商芬蒂國際有限公司、義大利商固喜歡固喜公司及法
    商路易威登馬爾悌耶公司依法向我國經濟部中央標準局（嗣於民國八十八年一月
    二十六日改制為智慧財產局）申請註冊取得商標專用權之商標圖樣之商品（專用
    期間、註冊號數、專用商品如附表二所示）。其竟意圖販賣，於民國八十九年九
    月三日晚間，將前開仿冒商標商品陳列於其位於台北市○○區○○路五號前之攤
    位上。嗣於同日晚間八時二十分許，為警於上開處所當場查獲，並扣得如附表一
    所示之仿冒商標商品。
二、案經台北市政府警察局士林分局移送台灣士林地方法院檢察署檢察官偵查聲請以
    簡易判決處刑。經原審法院認為不宜以簡易判決處刑，改依通常程序審判。
    理  由
一、訊據被告丙○○矢口否認有何違反商標法之犯行，辯稱其係在該處購物，並非陳
    列仿冒商標商品攤位的老闆等語。
二、惟查：
  (一)、附表二所示商標圖樣之商標，係義大利商芬蒂國際有限公司、義大利商固喜歡
      固喜公司及法商路易威登馬爾悌耶公司向經濟部中央標準局註冊取得商標專用
      權；其專用期間、註冊號數、專用商品分別如附表二所示，有經濟部中央標準
      局商標註冊證影本四紙在卷可稽。而扣案如附表一所示之商品，品質粗糙，均
      為仿冒品，業據義大利商芬蒂國際有限公司、義大利商固喜歡固喜公司委任鑑
      定之丁○○及法商路易威登馬爾悌耶公司委任鑑定之胡殿忠於警訊時陳述明確
      ；其上所使用之商標圖樣，確係相同於附表二所示之商標圖樣，亦經台灣士林
      地方法院檢察署檢察官勘驗屬實，製有勘驗筆錄二份附卷（偵查卷第及三十八
      頁及第四十三頁）可證，且有扣案如附表一所示之商品可資佐證。故扣案如附
      表一所示之商品，均係意圖欺騙他人，於同一商品使用相同於如附表二所示之
      義大利商芬蒂國際有限公司、義大利商固喜歡固喜公司及法商路易威登馬爾悌
      耶公司註冊商標之圖樣之商品，應可認定。
  (二)、證人即現場查獲警員甲○○於原審審理時證稱：「是九月三日下午五點多時，
      有人向我們巡邏車檢舉報案，我們當時是巡邏到劍潭路與承德路時，有人告訴
      我們的，他是說士林夜市有人現在正在販賣仿冒皮包，我們大概是在八點多下
      班時，穿著便服去士林夜市巡邏，我們沒有找多久，就發現有人在賣仿冒皮包
      、手提箱，當時是物品擺在桌上，另於其上掛有鐵架上有皮包等物，我們當時
      發現被告是在攤位旁邊，有人在詢問價錢，過了不到一分鐘，我們過去盤查，
      當時被告有說皮包要讓我們查扣，不要辦她，我們又問他是否還有其他皮包，
      因為當時旁邊另停有一部車子上面也有皮包，她就說讓我們一起查扣，不過我
      們在現場時並沒有看到有人向她買東西」（見原審卷第二十二頁），足認被告
      即是該陳列仿冒商品攤位的老闆。且證人甲○○證稱其曾經查獲過販賣仿冒商
      品三、四次，亦無可能將顧客誤認為老闆（原審卷第二十三頁）。證人甲○○
      於本院訊問時亦為與原審所證情節相同之證述，有本院九十年九月五日審判筆
      錄在卷可佐，足徵被告上開辯解，顯係卸責之詞，不足採信。
  (三)、證人即現場隔壁水果攤老闆乙○○於原審審理時雖證稱：「（被查獲的攤位所
      有人是誰？）我不知道是誰，我也不認得」、「（隔壁攤販的老闆是幾歲？）
      有一個大家都叫『白毛』，因為客人都是如此叫她的，是女的」、「（當天是
      否有看到被告？）是查獲時我才看到，之前並沒有看到」（見原審卷第三十八
      頁），未指認被告即是被查獲攤位之老闆。然查證人乙○○證稱其擺攤位有一
      年多；被查獲攤位就位於其攤位隔壁，隔間高度約到腰部，衡諸常情，其焉有
      不知隔壁攤位老闆之理，其此部分證詞顯然避重就輕，不可採信。嗣經公訴人
      於原審詰問後，證稱：「（警訊時你跟警察所說的是否是你自己的意思？）應
      該是的」、「（對自己警訊筆錄中所述『確認攤位販售人是被告本人』有何意
      見？）（提示偵查卷第十三頁並告以要旨）因為當時是十二點多，所以那天是
      否是她擺攤的我不清楚，我只知道她有將東西放在我車上，我並不清楚當天的
      情形，不過我有跟警察這樣說過」（見原審卷第三十九頁），已間接承認其於
      警訊時所述為真。故經警查獲扣案仿冒商標物品之攤位，確係由被告所經營，
      應可認定。被告上開辯解，亦係卸責之詞，不足採信。
  (四)、綜上所述及本院斟酌審理時所調查之全部證據，足認事實欄所載之犯罪事實可
      以認定。
二、被告明知為意圖欺騙他人，於同一商品，使用相同於他人註冊商標之圖樣之商品
    而意圖販賣而陳列，核其所為，係犯商標法第六十三條之意圖販賣而陳列仿冒商
    標商品罪。又被告同時同地陳列仿冒義大利商芬蒂國際有限公司、義大利商固喜
    歡固喜公司及法商路易威登馬爾悌耶公司商標之商品，係一行為而觸犯數罪名，
    應依刑法第五十五條規定從一重處斷。原審依刑事訴訟法第四百五十二條、第二
    百九十九條第一項前段、商標法第六十三條、第六十四條、刑法第十一條、第二
    條第一項前段、第五十五條、第四十一條第一項、罰金罰鍰提高標準條例第二條
    ，爰審酌被告素行、意圖販賣營利之動機、陳列仿冒商品之數量、所生損害、犯
    後態度等一切情狀，量有期徒刑四月並諭知易科罰金之折算標準。扣案如附表一
    所示之商品，係被告犯商標法第六十三條之罪所販賣之物，並應依同法第六十四
    條之規定宣告沒收。核其認事用法均無違誤，量刑亦屬妥適，被告上訴意旨空言
    指摘原判決不當，為無理由，應予駁回。
三、據上論斷，應依刑事訴訟法第三百六十八條，判決如主文。
本案經檢察官覃正祥到庭執行職務。
中      華      民      國    九十    年      九      月      十九    日
                              台灣高等法院刑事第二庭
                                  審判長法  官  蔡  長  溪
                                        法  官  楊  貴  志
                                        法  官  林  俊  益
右正本證明與原本無異。
如不服本判決應於收受送達後十日內向本院提出上訴書狀，其未敘述上訴之理由者並
得於提起上訴後十日內向本院補提理由書（均須按他造當事人之人數附繕本）。
                                        書記官  陳  明  琴
中      華      民      國    九十    年      九       月    二十四     日
附錄本案論罪科刑法條全文
商標法第六十三條
明知為前條商品而販賣、意圖販賣而陳列、輸出或輸入者，處一年以下有期徒刑、拘
役或科或併科新臺幣五萬元以下罰金。
商標法第六十四條：
犯前二條之罪所製造、販賣、陳列、輸出或輸入之商品不問屬於犯人與否，沒收之。


司法院資訊處製作；財團法人民間司法改革基金會備份。
